臺灣臺中地方法院刑事判決
109年度訴緝字第199號
公  訴  人  臺灣臺中地方檢察署檢察官
被      告  王志仁



                    （現另案於法務部○○○○○○○臺中                        分監執行中）
上列被告因毒品危害防制條例案件，經檢察官提起公訴（108年
度毒偵字第3415號），本院判決如下：
    主    文
甲○○施用第一級毒品，累犯，免刑。
    事 實
一、甲○○基於施用第一級毒品海洛因之犯意，於民國108年6月12
    日中午12時許，在臺中市○○區○○○街00號住處內，將第一級
    毒品海洛因摻入香菸內點燃並吸食，而施用第一級毒品海洛
    因1次。嗣於108年6月13日下午4時10分許，在上開地址為警
    持臺灣臺中地方法院法官核發之搜索票執行搜索時查獲，始
    悉上情。
二、案經臺中市政府警察局大甲分局報告臺灣臺中地方檢察署檢
     察官偵查起訴。 
　　理 由
壹、程序方面：
    本件判決以下所引用之非供述證據，均與本案事實具有關聯
    性，且查無事證足認係實施刑事訴訟程序公務員違背法定程
    序所取得，堪認有證據能力。
貳、實體方面： 
一、上揭犯罪事實業據被告於本院審理時坦承不諱，復有臺灣臺
    中地方檢察署鑑定許可書、尿液代號對照表及詮昕科技股份
    有限公司濫用藥物尿液檢驗報告等附卷可稽，足認被告上開任
    意性自白與事實相符。綜上，本案事證明確，被告犯行應堪
    認定，應予依法論科。
 二、論罪科刑 
 (一)查海洛因係毒品危害防制條例第2條第2項第1款所稱之第一
     級毒品，依法不得持有及施用。核被告所為，　 係犯毒品
     危害防制條例第10條第1項之施用第一級毒品罪。其持有第
     一級毒品之低度行為應為施用之高度行為所吸收，不另論
     罪。
 (二)被告前因施用毒品案件，經本院判處有期徒刑3月、9月、5
     月、4月、8月確定，另經本院102年度聲字第450號裁定應執行
     有期徒刑2年確定。再因施用毒品案件，經臺灣高等法院臺
     中分院判處有期徒刑9月、5月確定，上開案件，嗣經同院1
     02年度聲字第1017號裁定應執行有期徒刑1年1月確定，上開案
     件接續執行，於104年4月8日縮短刑期假釋出監，於104年10
     月5日縮刑期滿執行完畢，有臺灣高等法院被告前案紀錄表
     可稽，其於有期徒刑執行完畢後5年內故意再犯本案法定刑
     為有期徒刑以上之罪，為累犯，但有如後述，被告應予免
     刑之判決，故無論述是否裁量加重其刑問題。
（三）被告應為免刑之判決
    1.按毒品危害防制條例第20條第3 項、第23條第2 項業於10
      9年1月15日修正公布；同時增訂第35條之1 規定：「本條
      例中華民國108 年12月17日修正之條文施行前犯第10條之
      罪之案件，於修正施行後，依下列規定處理：一、偵查中
      之案件，由檢察官依修正後規定處理。二、審判中之案件
      ，由法院或少年法院（地方法院少年法庭）依修正後規定
      處理；依修正後規定應為不起訴處分或不付審理之裁定者
      ，法院或少年法院（地方法院少年法庭）應為免刑之判決
      或不付審理之裁定。三、判決確定尚未執行或執行中之案
      件，適用修正前之規定。」，並均於109 年7 月15日施行
      生效（即於被告行為後施行生效）。是犯同條例第10條之
      罪者，不論係修正前後，均應依新法規定處理。而毒品危
      害防制條例第35條之1 立法理由並說明：就毒品危害防制
      條例本次修正之條文施行前犯第10條之罪者，於修正施行
      後究應如何處理，關於具體案件適用新舊法之說明如下：
      ㈠若係偵查中之案件，由檢察官依修正施行後規定處理之
      。㈡若該等案件於修正施行前已繫屬於法院或少年法院（
      地方法院少年法庭）者，為求程序之經濟，法院或少年法
      院（地方法院少年法庭）應依修正施行後之規定處理，即
      應依職權為觀察、勒戒或強制戒治之裁定。依修正施行後
      之規定，受觀察、勒戒人無繼續施用傾向者或強制戒治期
      滿後，應為不起訴處分或不付審理之裁定者，法院或少年
      法院（地方法院少年法庭）應為免刑之判決或不付審理之
      裁定。
    2.次按修正後毒品危害防制條例第20條第1 項、第3 項規定
      ：「犯第10條之罪者，檢察官應聲請法院裁定，或少年法
      院（地方法院少年法庭）應先裁定，令被告或少年入勒戒
      處所觀察、勒戒，其期間不得逾2 月。」、「依前項規定
      為觀察、勒戒或強制戒治執行完畢釋放後，3 年後再犯第
      10條之罪者，適用前2 項之規定。」。而所謂「3 年後再
      犯」，只要本次再犯（不論修正施行前、後）距最近1 次
      觀察、勒戒或強制戒治執行完畢釋放，已逾3 年者，即該
      當之，不因其間有無犯第10條之罪經起訴、判刑或執行而
      受影響（最高法院109 年度台上大字第3826號裁定意旨參
      照）。
    3.經查：
    ⑴被告前因施用毒品案件經本院裁定應送勒戒處所觀察勒戒
      ，於96年1月31日進入勒戒所觀察勒戒後，認有繼續施用
      毒品之傾向，經同法院於96年4月16日以96年毒聲字第386
      號裁定入戒治處所施以強制戒治，於96年5月1日入戒治所
      強制戒治，於97年1月23日因停止處分出監而釋放，距本
      次施用毒品之犯行，顯已逾3年，本案既係於109年7月15
      日前所犯，且於109 年7 月15日前繫屬本院，是本院乃於
      109年10月14日依職權逕為觀察、勒戒之裁定。其後，認
      有繼續施用毒品之傾向，復經本院於110年2月5日裁定令
      入戒治處所施以強制戒治，其受強制戒治期間已屆滿6個
      月以上，經各階段評估結果，認無繼續執行強制戒治之必
      要，已於110年10月1日釋放等節，有臺灣高等法院被告前
      案紀錄表、臺灣臺中地方檢察署110年10月27日中檢謀羽1
      10 院戒執48字第1109105628號函在卷可稽（本院卷第181
      頁），堪認被告業經強制戒治執行完畢釋放。
    ⑵綜上所述，被告依前揭條例第23條第1項之規定，業經同條
      例第20條第2 項強制戒治期滿，即應由檢察官為不起訴之
      處分，然本案既係於毒品危害防制條例修正施行前已繫屬
      本院，核屬同條例修正施行後之審判中之案件，揆諸首揭
      規定，本院自應為免刑之判決。
據上論斷，應依刑事訴訟法第299條第1項但書，毒品危害防制 
條例第10條第1項、第35條之1第2款，刑法第11條、第47條第1 
項，判決如主文。
本案經檢察官張子凡提起公訴，檢察官乙○○到庭執行職務。
中　　華　　民　　國　　110 　年　　12　　月　　15　　日
               刑事第十八庭  審判長法  官  李昇蓉
　　　　　　　　　                 法  官  張美眉
　　　　　　　　　                 法  官  李依達
以上正本證明與原本無異。
如不服本判決應於收受送達後20日內向本院提出上訴書狀，並應
敘述具體理由；其未敘述上訴理由者，應於上訴期間屆滿後20日
內向本院補提理由書（均須按他造當事人之人數附繕本）「切勿
逕送上級法院」。
                                   書記官  陳彥蓉
中　　華　　民　　國　　110 　年　　12　　月　　15　　日